# 请教陈版主，关于暂估入账的原材料，次月初需要先冲回么，背后的愿意是怎样的？

提问人：lardqiu 时间：2023-09-01 09:08:
2. 对于尚未收到发票账单的收料凭证，应按计划成本暂估入账， 借记“原材料”、“周转材料”等科目，贷记“应付账款——暂估应付账款”科目，下期初做相反分录予以冲回。下期收到发票账单的收料凭证，借记本科目，贷记“银行存款”、“应付账款”、“应付票据”等科目。涉及增值税进项税额的，还应进行相应的处理。
准则原文是这样的，暂估的材料挂在暂估应付款后下期初要重回，挂在暂估，下月冲回是不是在目前已经不适用了?

回答人：chenyiwei
这是很传统的做法，已延续多年，下月初的红冲，我理解是为了避免在下月收到发票时重复入账（无法识别是否为上月末已暂估入账的发票）。因此也有一定合理性。但如果原材料周转很快，上月末暂估入账的原材料在上月末之前已被领用，则该处理将造成会计处理的实质跨期，影响成本核算的准确性（这类情况可能实务中比较少，影响较小）。
随着IT技术发展，如果能够合理识别上月末已暂估入账的发票，可以做到避免下月重复入账的，则个人理解也可以不做下月初的红冲处理。